src/fst/test/gt-norm-yamls/V-TI-kisihtaw_gt-norm.yaml
Config:
  xerox:
    Gen: ../../../src/generator-gt-norm.xfst
    App: lookup

Tests:
  
  Verb - kîsihtâw - ok : # VTIw 

  
     kîsihtâw+V+TI+Ind+1Sg:    nikîsihtân # INDEPENDENT
     kîsihtâw+V+TI+Ind+2Sg:    kikîsihtân
     kîsihtâw+V+TI+Ind+3Sg:    kîsihtâw
     kîsihtâw+V+TI+Ind+4Sg/Pl: kîsihtâyiwa
     kîsihtâw+V+TI+Ind+1Pl:    nikîsihtânân
     kîsihtâw+V+TI+Ind+12Pl:   [kikîsihtânaw, kikîsihtânânaw]
     kîsihtâw+V+TI+Ind+2Pl:    kikîsihtânâwâw
     kîsihtâw+V+TI+Ind+3Pl:    kîsihtâwak

     PV/e+kîsihtâw+V+TI+Cnj+1Sg:    ê-kîsihtâyân # CONJUNCT
     PV/e+kîsihtâw+V+TI+Cnj+2Sg:    ê-kîsihtâyan
     PV/e+kîsihtâw+V+TI+Cnj+3Sg:    ê-kîsihtât
     PV/e+kîsihtâw+V+TI+Cnj+4Sg/Pl: ê-kîsihtâyit
     PV/e+kîsihtâw+V+TI+Cnj+1Pl:    ê-kîsihtâyâhk
     PV/e+kîsihtâw+V+TI+Cnj+12Pl:   ê-kîsihtâyahk
     PV/e+kîsihtâw+V+TI+Cnj+2Pl:    ê-kîsihtâyêk
     PV/e+kîsihtâw+V+TI+Cnj+3Pl:    ê-kîsihtâcik

     PV/ki+kîsihtâw+V+TI+Ind+1Sg:    nikî-kîsihtân # PRT-INDEPENDENT
     PV/ki+kîsihtâw+V+TI+Ind+2Sg:    kikî-kîsihtân
     PV/ki+kîsihtâw+V+TI+Ind+3Sg:    kî-kîsihtâw
     PV/ki+kîsihtâw+V+TI+Ind+4Sg/Pl: kî-kîsihtâyiwa
     PV/ki+kîsihtâw+V+TI+Ind+1Pl:    nikî-kîsihtânân
     PV/ki+kîsihtâw+V+TI+Ind+12Pl:   [kikî-kîsihtânaw, kikî-kîsihtânânaw]
     PV/ki+kîsihtâw+V+TI+Ind+2Pl:    kikî-kîsihtânâwâw
     PV/ki+kîsihtâw+V+TI+Ind+3Pl:    kî-kîsihtâwak

     PV/e+PV/ki+kîsihtâw+V+TI+Cnj+1Sg:    ê-kî-kîsihtâyân # PRT-CONJUNCT
     PV/e+PV/ki+kîsihtâw+V+TI+Cnj+2Sg:    ê-kî-kîsihtâyan
     PV/e+PV/ki+kîsihtâw+V+TI+Cnj+3Sg:    ê-kî-kîsihtât
     PV/e+PV/ki+kîsihtâw+V+TI+Cnj+4Sg/Pl: ê-kî-kîsihtâyit
     PV/e+PV/ki+kîsihtâw+V+TI+Cnj+1Pl:    ê-kî-kîsihtâyâhk
     PV/e+PV/ki+kîsihtâw+V+TI+Cnj+12Pl:   ê-kî-kîsihtâyahk
     PV/e+PV/ki+kîsihtâw+V+TI+Cnj+2Pl:    ê-kî-kîsihtâyêk
     PV/e+PV/ki+kîsihtâw+V+TI+Cnj+3Pl:    ê-kî-kîsihtâcik


     PV/wi+kîsihtâw+V+TI+Ind+1Sg:    niwî-kîsihtân # FUT+INT-INDEPENDENT
     PV/wi+kîsihtâw+V+TI+Ind+2Sg:    kiwî-kîsihtân
     PV/wi+kîsihtâw+V+TI+Ind+3Sg:    wî-kîsihtâw
     PV/wi+kîsihtâw+V+TI+Ind+4Sg/Pl: wî-kîsihtâyiwa
     PV/wi+kîsihtâw+V+TI+Ind+1Pl:    niwî-kîsihtânân
     PV/wi+kîsihtâw+V+TI+Ind+12Pl:   [kiwî-kîsihtânaw, kiwî-kîsihtânânaw]
     PV/wi+kîsihtâw+V+TI+Ind+2Pl:    kiwî-kîsihtânâwâw
     PV/wi+kîsihtâw+V+TI+Ind+3Pl:    wî-kîsihtâwak

     PV/e+PV/wi+kîsihtâw+V+TI+Cnj+1Sg:    ê-wî-kîsihtâyân # FUT+INT-CONJUNCT
     PV/e+PV/wi+kîsihtâw+V+TI+Cnj+2Sg:    ê-wî-kîsihtâyan
     PV/e+PV/wi+kîsihtâw+V+TI+Cnj+3Sg:    ê-wî-kîsihtât
     PV/e+PV/wi+kîsihtâw+V+TI+Cnj+4Sg/Pl: ê-wî-kîsihtâyit
     PV/e+PV/wi+kîsihtâw+V+TI+Cnj+1Pl:    ê-wî-kîsihtâyâhk
     PV/e+PV/wi+kîsihtâw+V+TI+Cnj+12Pl:   ê-wî-kîsihtâyahk
     PV/e+PV/wi+kîsihtâw+V+TI+Cnj+2Pl:    ê-wî-kîsihtâyêk
     PV/e+PV/wi+kîsihtâw+V+TI+Cnj+3Pl:    ê-wî-kîsihtâcik

     PV/ka+kîsihtâw+V+TI+Ind+1Sg:    nika-kîsihtân # FUT+DEF-INDEPENDENT
     PV/ka+kîsihtâw+V+TI+Ind+2Sg:    kika-kîsihtân
     PV/ka+kîsihtâw+V+TI+Ind+3Sg:    ka-kîsihtâw
     PV/ka+kîsihtâw+V+TI+Ind+4Sg/Pl: ka-kîsihtâyiwa
     PV/ka+kîsihtâw+V+TI+Ind+1Pl:    nika-kîsihtânân
     PV/ka+kîsihtâw+V+TI+Ind+12Pl:   [kika-kîsihtânaw, kika-kîsihtânânaw]
     PV/ka+kîsihtâw+V+TI+Ind+2Pl:    kika-kîsihtânâwâw
     PV/ka+kîsihtâw+V+TI+Ind+3Pl:    ka-kîsihtâwak
     
     kîsihtâw+V+TI+Fut+Cond+1Sg:    kîsihtâyâni
     kîsihtâw+V+TI+Fut+Cond+2Sg:    kîsihtâyani
     kîsihtâw+V+TI+Fut+Cond+3Sg:    kîsihtâci
     kîsihtâw+V+TI+Fut+Cond+4Sg/Pl: kîsihtâyici
     kîsihtâw+V+TI+Fut+Cond+1Pl:    kîsihtâyâhki
     kîsihtâw+V+TI+Fut+Cond+12Pl:   [kîsihtâyahki, kîsihtâyahko]
     kîsihtâw+V+TI+Fut+Cond+2Pl:    kîsihtâyêko
     kîsihtâw+V+TI+Fut+Cond+3Pl:    kîsihtâtwâwi

     kîsihtâw+V+TI+Imp+Imm+2Sg:  kîsihtâ
     kîsihtâw+V+TI+Imp+Imm+12Pl: kîsihtâtân
     kîsihtâw+V+TI+Imp+Imm+2Pl:  kîsihtâk


     PV/wi+kîsihtâw+V+TI+Der/Com+V+TA+Ind+1Sg+3SgO: [niwî-wîci-kîsihtâmâw] # com SET I
     PV/wi+kîsihtâw+V+TI+Der/Com+V+TA+Ind+2Sg+3SgO: [kiwî-wîci-kîsihtâmâw]
     PV/wi+kîsihtâw+V+TI+Der/Com+V+TA+Ind+1Pl+3SgO: [niwî-wîci-kîsihtâmânân]
     PV/wi+kîsihtâw+V+TI+Der/Com+V+TA+Ind+12Pl+3SgO: [kiwî-wîci-kîsihtâmânaw]
     PV/wi+kîsihtâw+V+TI+Der/Com+V+TA+Ind+2Pl+3SgO: [kiwî-wîci-kîsihtâmâwâw]
     
     PV/wi+kîsihtâw+V+TI+Der/Com+V+TA+Ind+1Sg+3PlO: [niwî-wîci-kîsihtâmâwak] # com SET I-Pl
     PV/wi+kîsihtâw+V+TI+Der/Com+V+TA+Ind+2Sg+3PlO: [kiwî-wîci-kîsihtâmâwak]
     PV/wi+kîsihtâw+V+TI+Der/Com+V+TA+Ind+1Pl+3PlO: [niwî-wîci-kîsihtâmânânak]
     PV/wi+kîsihtâw+V+TI+Der/Com+V+TA+Ind+12Pl+3PlO: [kiwî-wîci-kîsihtâmânawak]
     PV/wi+kîsihtâw+V+TI+Der/Com+V+TA+Ind+2Pl+3PlO: [kiwî-wîci-kîsihtâmâwâwak]

     PV/wi+kîsihtâw+V+TI+Der/Com+V+TA+Ind+2Sg+1SgO: [kiwî-wîci-kîsihtâmin] # com SET II
     PV/wi+kîsihtâw+V+TI+Der/Com+V+TA+Ind+2Sg+1PlO: [kiwî-wîci-kîsihtâminân]
     PV/wi+kîsihtâw+V+TI+Der/Com+V+TA+Ind+2Pl+1SgO: [kiwî-wîci-kîsihtâminâwâw]
     PV/wi+kîsihtâw+V+TI+Der/Com+V+TA+Ind+2Pl+1PlO: [kiwî-wîci-kîsihtâminân]


     PV/wi+kîsihtâw+V+TI+Der/Com+V+TA+Ind+3Sg+4Sg/PlO: [wî-wîci-kîsihtâmêw] # com SET III
     PV/wi+kîsihtâw+V+TI+Der/Com+V+TA+Ind+3Pl+4Sg/PlO: [wî-wîci-kîsihtâmêwak]
     PV/wi+kîsihtâw+V+TI+Der/Com+V+TA+Ind+4Sg/Pl+5Sg/PlO: [wî-wîci-kîsihtâmêyiwa]
     PV/wi+kîsihtâw+V+TI+Der/Com+V+TA+Ind+3Sg+5Sg/PlO: [wî-wîci-kîsihtâmimêw] # From Wolvengrey P.C. 27/6/15 (See /doc/)
     PV/wi+kîsihtâw+V+TI+Der/Com+V+TA+Ind+3Pl+5Sg/PlO: [wî-wîci-kîsihtâmimêwak] # From Wolvengrey P.C. 27/6/15 (See /doc/)

     PV/wi+kîsihtâw+V+TI+Der/Com+V+TA+Ind+1Sg+4Sg/PlO: [niwî-wîci-kîsihtâmimâwa] # com SET IV
     PV/wi+kîsihtâw+V+TI+Der/Com+V+TA+Ind+2Sg+4Sg/PlO: [kiwî-wîci-kîsihtâmimâwa]
     PV/wi+kîsihtâw+V+TI+Der/Com+V+TA+Ind+1Pl+4Sg/PlO: [niwî-wîci-kîsihtâmimânâna]
     PV/wi+kîsihtâw+V+TI+Der/Com+V+TA+Ind+12Pl+4Sg/PlO: [kiwî-wîci-kîsihtâmimânawa]
     PV/wi+kîsihtâw+V+TI+Der/Com+V+TA+Ind+2Pl+4Sg/PlO: [kiwî-wîci-kîsihtâmimâwâwa]
